臺灣屏東地方法院刑事判決　　　　　　　96年度訴字第1066號
公　訴　人　臺灣屏東地方法院檢察署檢察官
被　　　告　甲○○
上列被告因違反毒品危害防制條例案件，經檢察官提起公訴（96
年度毒偵字第1616號），嗣被告於本院準備程序進行中先就被訴
事實為有罪之陳述，本院告知被告簡式審判程序之旨，並聽取當
事人之意見後，裁定改由受命法官獨任依簡式審判程序審理，本
院判決如下：
    主  文
甲○○施用第一級毒品，累犯，處有期徒刑壹年肆月，扣案如附
表編號一、二所示之物品沒收銷燬之，扣案如附表編號三、四所
示之物品均沒收。
    事  實
一、甲○○前因施用毒品案件，經本院以91年度毒聲字第946 號
    裁定觀察、勒戒後，再經本院以91年度毒聲字第1037號裁定
    令入戒治處所施以強制戒治，於民國92年3 月12日停止戒治
    出所，並於92年9 月14日未經撤銷停止戒治處分而期滿。又
    於93年間因違反毒品危害防制條例案件，經本院以94年度訴
    字第108 號判處有期徒刑7 月確定，並與於94年間因竊盜案
    件，經本院以94年度簡字第924 號判處有期徒刑4 月確定之
    刑定應執行刑為10月，並於95年4 月17日縮刑期滿執行完畢
    。詎仍未戒除吸食毒品之惡習，復基於施用第一級毒品海洛
    因之犯意，於96年8 月14日晚間20時30分許，在屏東縣恆春
    鎮○○里○○路650 之1 號住處，以注射針筒摻水注射之方
    式，施用第一級毒品海洛因1 次。嗣為警於96年8 月16日下
    午15時20分許，在上址持本院96年度聲搜字第553 號搜索票
    搜索，並扣得如附表所示之物品而查獲。
二、案經屏東縣警察局恆春分局報請臺灣屏東地方法院檢察署檢
    察官偵查起訴。
    理  由
壹、程序部份
一、按除被告所犯為死刑、無期徒刑、最輕本刑為3 年以上有期
    徒刑之罪或高等法院管轄第一審案件者外，於法院行準備程
    序進行中，被告先就被訴事實為有罪之陳述時，審判長得告
    知被告簡式審判程序之旨，並聽取當事人、代理人、辯護人
    及輔佐人之意見後，裁定進行簡式審判程序；且受命法官行
    準備程序，與法院或審判長有同一之權限；又簡式審判程序
    之證據調查，不受刑事訴訟法第159 條第1 項、第161 條之
    2 、第161 條之3 、第163 條之1 及第164 條至第170 條規
    定之限制，刑事訴訟法第273 條之1 第1 項、第279 條第2
    項前段、第273 條之2 分別定有明文。被告所為係犯死刑、
    無期徒刑、最輕本刑為3 年以上有期徒刑以外之罪，其於準
    備程序中就被訴事實為有罪之陳述，經受命法官告知簡式審
    判程序之旨，並聽取公訴人、被告之意見後，本院合議庭認
    為適宜由受命法官獨任進行簡式審判程序，依刑事訴訟法第
    273 條之1 第1 項規定，裁定由受命法官獨任進行審判程序
    ，合先敘明。
貳、實體部分
一、訊據被告甲○○對於上揭犯罪事實均坦承不諱，復查：
（一）經警於查獲被告當日所採之尿液送驗結果，係呈嗎啡陽性
      反應，此有屏東縣警察局恆春分局毒品案件涉嫌人尿液採
      證編號姓名對照表、正修科技大學超微量研究科技中心96
      年9 月6 日編號R00-0000-000號檢驗報告各1 份在卷可稽
      。
（二）此外，本件亦有如附表編號一、二所示之塑膠鏟子2 支與
      殘渣夾鏈袋4 個扣案可稽，又該等物品經送鑑定，亦確認
      其上均含有第一級毒品海洛因之殘留，此分別有高雄醫學
      大學附設中和紀念醫院96年10月26日編號0000-000號、00
      00-000號、0000-000號、0000-000號、0000-000號、0000
      -000號檢驗報告各1 份附卷可參，核與被告施用本件第一
      級毒品海洛因所使用之物相符，益見被告確有施用第一級
      毒品海洛因無誤。
（三）再查甲○○前因施用毒品案件，經本院以91年度毒聲字第
      946 號裁定觀察、勒戒後，再經本院以91年度毒聲字第10
      37號裁定令入戒治處所施以強制戒治，於92年3 月12日停
      止戒治出所，並於92年9 月14日未經撤銷停止戒治處分而
      期滿之事實，有臺灣高等法院被告全國前案紀錄表1 份在
      卷可按。是被告於強制戒治執行完畢釋放後5 年內再犯施
      用毒品之罪甚明。
（四）綜上所述，被告前曾犯施用毒品，且於強制戒治執行完畢
      釋放後，5 年內再犯本件施用毒品，事證應屬明確，其犯
      行應堪認定。
二、查海洛因屬毒品危害防制條例第2 條第2 項第1 款所規定之
    第一級毒品，核被告所為，係犯毒品危害防制條例第10條第
    1 項施用第一級毒品罪。被告持有毒品，復進而施用，其持
    有毒品之低度行為，為施用毒品之高度行為所吸收，不另論
    罪。被告前於93年間因違反毒品危害防制條例案件，經本院
    以94年度訴字第108 號判處有期徒刑7 月確定，並與於94年
    間因竊盜案件，經本院以94年度簡字第924 號判處有期徒刑
    4 月確定之刑定應執行刑為10月，並於95年4 月17日縮刑期
    滿執行完畢一情，有臺灣高等法院被告全國前案紀錄表1 份
    在卷可憑，於5 年內故意再犯有期徒刑以上之本件，應依刑
    法第47條第1 項規定，論以累犯，並依法加重其刑。爰審酌
    被告雖於犯後即能坦承犯行，而其施用毒品行為於本質上係
    屬自我戕害行為，反社會性之程度應屬較低；惟施用毒品，
    不僅足以戕害其個人身心，且極易滋生其他犯罪，惡化治安
    甚重，嚴重損及公益，且被告前屢經觀察勒戒、強制戒治等
    處遇助其戒除毒品，竟再為本件施用毒品犯行，顯見其不思
    悔改，自制力亦顯不佳等一切情狀，酌情量處如主文所示之
    刑，以資懲儆。
三、扣案之如附表編號一、二所示之塑膠鏟子2 支與殘渣夾鏈袋
    4 個，經鑑定結果，均含有第一級毒品海洛因之殘留，有上
    開檢驗報告在卷可參，因客觀上均已無法與殘留之海洛因完
    全析離，應視同毒品，依毒品危害防制條例第18條第1 項前
    段之規定沒收銷燬之。又扣案如附表編號三、四所示之注射
    針筒3 支、夾鏈袋3 個，為被告所有預備供施用毒品所用之
    物，為被告所自承（見警卷第2 頁96年8 月16日警詢筆錄）
    ，應另依刑法第38條第1 項第2 款之規定，均予宣告沒收。
據上論斷，應依刑事訴訟法第273 條之1 第1 項、第299 條第1
項前段，毒品危害防制條例第10條第1 項、第18條第1 項前段，
刑法第11條、第47條第1 項、第38條第1 項第2 款，判決如主文
。
本件經檢察官顏珮珊到庭執行職務。
中　　華　　民　　國　　96　　年　　11　　月　　21　　日
                  刑事第一庭    法  官  羅培毓
以上正本證明與原本無異。
如不服本判決應於收受本判決送達後十日內向本院提出上訴書狀
，其未敘述上訴理由者，並得於提起上訴後十日內向本院補提理
由書狀（均須按他造當事人之人數附繕本）「切勿逕送上級法院
」
中　　華　　民　　國　　96　　年　　11　　月　　21　　日
                                書記官  張儷薾
附錄本判決論罪科刑法條：
毒品危害防制條例第10條第1項
施用第一級毒品者，處六月以上五年以下有期徒刑。
附表：
┌──┬───────┬────┬─────────────────────┐
│編號│     物品     │  數量  │                  鑑定結果                │
├──┼───────┼────┼─────────────────────┤
│ 一 │塑膠鏟子      │  2支   │有第一級毒品海洛因之殘留                  │
│    │              │        │高雄醫學大學附設中和紀念醫院96年10月26日編│
│    │              │        │號0000-000號、0000-000號檢驗報告          │
├──┼───────┼────┼─────────────────────┤
│ 二 │殘渣夾鏈袋    │  4個   │有第一級毒品海洛因之殘留                  │
│    │              │        │高雄醫學大學附設中和紀念醫院96年10月26日編│
│    │              │        │號0000-000號、0000-000號、0000-000號、9610│
│    │              │        │-284號檢驗報告                            │
│    │              │        │                                          │
├──┼───────┼────┼─────────────────────┤
│ 三 │注射針筒      │  3支   │無任何毒品殘留                            │
│    │              │        │高雄醫學大學附設中和紀念醫院96年10月26日編│
│    │              │        │號0000-000號、0000-000號、0000-000號檢驗報│
│    │              │        │告                                        │
│    │              │        │                                          │
├──┼───────┼────┼─────────────────────┤
│ 四 │夾鏈袋        │  3個   │無任何毒品殘留                            │
│    │              │        │高雄醫學大學附設中和紀念醫院96年10月26日編│
│    │              │        │號0000-000號、0000-000號、0000-000號檢驗報│
│    │              │        │告                                        │
│    │              │        │                                          │
└──┴───────┴────┴─────────────────────┘
